【裁判字號】    97,易,1470
【裁判日期】    970923
【裁判案由】    竊盜
【裁判全文】
臺灣臺南地方法院刑事判決              97年度易字第1470號
公  訴  人  臺灣臺南地方法院檢察署檢察官
被      告  丙○○
上列被告因竊盜案件，經檢察官提起公訴（97年度偵字第11159
號），被告於本院準備程序進行中，先就被訴事實為有罪之陳述
，經本院合議庭裁定改由受命法官獨任進行簡式審判程序，判決
如下：
    主  文
丙○○竊盜，共罪，均累犯，各處有期徒刑肆月，應執行有期
徒刑柒月。
    事  實
一、丙○○有多次竊盜前科，最近一次係於民國96年間犯竊盜案
    件，經本院以96年度簡字第3865號判決判處有期徒刑3 月確
    定，甫於97年6 月26日執行完畢，詎猶不知悔改，竟意圖為
    自己不法之所有，而基於竊取他人財物之犯意，均乘無人注
    意之機會，分別於附表所示時間、地點，徒手竊取如附表所
    示之他人財物得逞。丙○○得手上開財物後，復於97年7月2
    日，持附表編號1所示之手機3 只，前往設於臺南市○○路○
    段270 號、由不知情之王怜潔所經營之「易訊通信行」，以
    新臺幣（下同）4000 元之價格轉賣與王怜潔，再於同年月4
    日持附表編號2所示之手機2只前往上址通訊行，以3800元之
    價格轉賣與王怜潔。嗣因王怜潔覺察有異報警，經警循線於
    同年月31日持本院核發之搜索票至丙○○位於臺南市○區○
    ○街122巷2 號之住處搜索，當場扣得附表編號3丙○○所竊
    取而為秦昌源所有、上貼有「秦昌源」姓名貼紙之隨身碟、
    MP3各1只，及丙○○自前開手機上取出之SIM卡3張，而查悉
    上情。
二、案經臺南市警察局移送臺灣臺南地方法院檢察署檢察官偵查
    起訴。
    理  由
一、按本件被告丙○○所犯為死刑、無期徒刑、最輕本刑3年以
    上有期徒刑以外之罪，亦非屬高等法院管轄之第一審案件，
    其於準備程序進行中，先就被訴事實為有罪之陳述，經告知
    簡式審判程序之旨，並聽取檢察官、被告之意見後，本院合
    議庭依刑事訴訟法第273條之1第1 項裁定進行簡式審判程序
    ，是本案之證據調查，依同法第273條之2規定，不受同法第
    159第1項、第161之2、第161之3、第163條之1及第164 條至
    170條所規定證據能力認定及調查方式之限制，合先敘明。
二、上開犯罪事實，業據被告於本院審理中均坦承不諱，並有如
    附表所示之各項客觀證據在卷，足證被告首揭任意性自白確
    與事實相符。是本件事證明確，被告犯行洵堪認定，應予依
    法論科。
三、核被告所為如附表編號1至3 所示之行為，均係犯刑法第320
    條第1項之普通竊盜罪。被告雖於附表編號1所示時、地竊取
    分屬不同被害人即證人丁○○、蔡易成所有之手機，惟其既
    在同地且密切接近之時間內持續實施，在時空上具有緊密關
    係，應認其主觀上係出於單一竊盜之意思決定，各該竊盜行
    為不應予強行分開，依社會通念，應視為包括的1 個竊盜行
    為予以評價，較為合理；被告以1 個竊盜行為，同時侵害被
    害人丁○○、蔡易成之財產法益，乃1行為觸犯2竊盜罪名，
    為想像競合犯，應依刑法第55條規定從一重處斷。被告所為
    如附表編號1至3之3 次竊盜犯行，犯意各別，行為互殊，為
    數罪，應予分論併罰。又被告曾受如事實欄所述之有期徒刑
    執行完畢，有臺灣高等法院被告前案紀錄表在卷可按，其受
    有期徒刑執行完畢後，5 年內故意再犯本件有期徒刑以上之
    各罪，均為累犯，各應依刑法第47條第1 項規定加重其刑。
    爰審酌被告前已有多次竊盜前科，且甫因竊盜案件執行完畢
    未幾，竟仍不思循正途賺取所需，而隨機任意竊取他人財物
    ，再犯本件3 次竊盜犯行，漠視他人財物之所有權，守法意
    識薄弱，未曾因前所受徒刑之執行而記取教訓，惡性非輕，
    被告復係於短時間內犯下多次竊盜犯行，對民眾財產安全及
    社會治安亦非無相當危害，惟被告均係於無人所在之情況下
    ，以徒手竊取被害人所未嚴加管領之財物之方式違犯本件竊
    盜犯行，所採取之犯罪手段尚屬平和，並於審理中就上開犯
    行均坦承不諱，尚知悔悟，暨被告為國小畢業、犯案前並無
    固定工作等一切情狀，分別量處如主文所示之刑，並定其應
    執行之刑，以資懲儆。扣案行動電話SIM卡3張，雖未經發還
    與被害人，惟業經被告供承為被害人之物（警卷第8 頁、本
    院卷第15頁），非屬被告所有，自不得為沒收之諭知，併此
    敘明。
據上論斷，應依刑事訴訟法第273條之1第1項?B第299條第1項前
段，刑法第320條第1項、第47條第1項、第55條、第51條第5款，
刑法施行法第1條之1第1項、第2項前段，判決如主文。
本案經檢察官甲○○到庭執行職務
中    華    民    國    97    年    9     月    23    日
                        刑事第九庭    法  官  蔡盈貞
以上正本證明與原本無異。
如不服本判決應於收受本判決後10日內向本院提出上訴書狀，並
應敘述具體理由。如未敘述上訴理由者，應於上訴期間屆滿後20
日內向本院補提理由書狀（均須按他造當事人之人數附繕本）「
切勿逕送上級法院」。
                                      書記官  陳玉芬
中    華    民    國    97    年    9     月    23    日
附表：
┌──┬────┬────┬────────┬───────┬─────────┐
│編號│時    間│地    點│竊取之方式及財物│贓物處理情形  │證              據│
│    │        │        │                │              │                  │
├──┼────┼────┼────────┼───────┼─────────┤
│1   │97年7月2│臺南市安│徒手竊取丁○○所│丙○○至不知情│(1)證人即被害人陳義│
│    │日下午1 │平區秋茂│有置放於左列地點│之王怜潔所經營│  明於警詢中稱：伊│
│    │時至4時 │園海邊  │之手機1只（廠牌 │之「易訊通信行│  與同學於左列日期│
│    │間之不詳│        │及型號：易利信牌│」轉賣與王怜潔│  下午1時許至左列 │
│    │時點    │        │Z550i型，手機序 │後，王怜潔復轉│  地點玩水，將手提│
│    │        │        │號：000000000000│賣予不知情之第│  包置於岸邊，同日│
│    │        │        │652號），及蔡易 │三人。        │  下午4時許發現其 │
│    │        │        │成所有置放於左列│              │  所有之左列手機1 │
│    │        │        │地點之手機2只（ │              │  只遭竊等語（警卷│
│    │        │        │廠牌及型號分別為│              │  第11至12頁）。  │
│    │        │        │：Nokia牌N70型及│              │(2)證人即被害人蔡易│
│    │        │        │Motorola牌W212型│              │  成於警詢中稱：伊│
│    │        │        │，手機序號分別為│              │  與同學於左列日期│
│    │        │        │000000000000000 │              │  下午1時許至左列 │
│    │        │        │號及不詳之號碼）│              │  地點玩水，將手提│
│    │        │        │。              │              │  包置於岸邊，同日│
│    │        │        │                │              │  下午4時許發現其 │
│    │        │        │                │              │  所有之左列手機2 │
│    │        │        │                │              │  只遭竊等語（警卷│
│    │        │        │                │              │  第13至14頁）。  │
│    │        │        │                │              │(3)證人即「易訊通信│
│    │        │        │                │              │  行」負責人王怜潔│
│    │        │        │                │              │  於警詢中稱：翁鴻│
│    │        │        │                │              │  章於97年7月2日持│
│    │        │        │                │              │  左列3支手機至伊 │
│    │        │        │                │              │  經營之「易訊通信│
│    │        │        │                │              │  行」典賣，伊以40│
│    │        │        │                │              │  00元收購，前開手│
│    │        │        │                │              │  機已於同月中旬陸│
│    │        │        │                │              │  續轉賣與他人（警│
│    │        │        │                │              │  卷第19至20頁、偵│
│    │        │        │                │              │  查卷第20至21頁）│
│    │        │        │                │              │  。              │
│    │        │        │                │              │(4)買賣證明書1紙（ │
│    │        │        │                │              │  警卷第26頁）。  │
│    │        │        │                │              │(5)通聯調閱查詢單2 │
│    │        │        │                │              │  份（警卷第28至31│
│    │        │        │                │              │  頁）。          │
│    │        │        │                │              │(6)搜索扣押筆錄、扣│
│    │        │        │                │              │  押物品目錄表各1 │
│    │        │        │                │              │  張（警卷第2至3頁│
│    │        │        │                │              │  ）。            │
│    │        │        │                │              │(7)扣押物品即行動電│
│    │        │        │                │              │  話SIM卡照片1張（│
│    │        │        │                │              │  警卷第36頁）。  │
├──┼────┼────┼────────┼───────┼─────────┤
│2   │97年7月4│臺南市安│徒手竊取乙○○所│丙○○至上述「│(1)證人即被害人石安│
│    │日下午3 │平區秋茂│有置放於左列地點│易訊通信行」轉│  琪於警詢中稱：伊│
│    │時40分前│園觀汐平│之手機2只（廠牌 │賣予王怜潔後，│  於左列時間至左列│
│    │之不詳時│台      │均為易利信牌，型│王怜潔復轉賣予│  地點玩，同日下午│
│    │點      │        │號分別為K530型、│不知情之第三人│  3時40分許發現其 │
│    │        │        │K550i型，手機序 │。            │  所有置於背包內之│
│    │        │        │號分別為：359019│              │  左列手機2只遭竊 │
│    │        │        │000000000號及354│              │  等語（警卷第16至│
│    │        │        │000000000000號）│              │  17頁）。        │
│    │        │        │。              │              │(2)證人即「易訊通信│
│    │        │        │                │              │  行」負責人王怜潔│
│    │        │        │                │              │  於警詢中稱：翁鴻│
│    │        │        │                │              │  章於97年7月4日持│
│    │        │        │                │              │  左列2支手機至伊 │
│    │        │        │                │              │  經營之「易訊通信│
│    │        │        │                │              │  行」典賣，伊以38│
│    │        │        │                │              │  00元收購，前開手│
│    │        │        │                │              │  機已於同月中旬陸│
│    │        │        │                │              │  續轉賣與他人（警│
│    │        │        │                │              │  卷第19至20頁、偵│
│    │        │        │                │              │  查卷第20至21頁）│
│    │        │        │                │              │  。              │
│    │        │        │                │              │(3)買賣證明書1紙（ │
│    │        │        │                │              │  警卷第27頁）。  │
│    │        │        │                │              │(4)通聯調閱查詢單1 │
│    │        │        │                │              │  份（警卷第32頁）│
│    │        │        │                │              │  。              │
│    │        │        │                │              │(5)搜索扣押筆錄、扣│
│    │        │        │                │              │  押物品目錄表各1 │
│    │        │        │                │              │  張（警卷第2至3頁│
│    │        │        │                │              │  ）。            │
│    │        │        │                │              │(6)扣押物品即行動電│
│    │        │        │                │              │  話SIM卡照片1張（│
│    │        │        │                │              │  警卷第36頁）。  │
├──┼────┼────┼────────┼───────┼─────────┤
│3   │97年7月 │臺南市北│徒手竊取秦昌源所│隨身碟及MP3各1│(1)證人即被害人秦昌│
│    │12日下午│區市立圖│有置放於左列地點│只為警於丙○○│  源於警詢中稱：伊│
│    │不詳時點│書館兒童│之手提包1只（內 │住處搜索時查扣│  所有之左列物品於│
│    │        │館門口處│有隨身碟、MP3各1│，並經秦昌源領│  左列時、地遭竊，│
│    │        │        │只、MOTOROLA牌手│回；其餘物品於│  97年7月31日員警 │
│    │        │        │機1只、溜冰鞋1雙│鴻章得手後遭其│  於丙○○住處搜索│
│    │        │        │、護具3對、彩帶1│拋棄於不詳處所│  時扣得之隨身碟、│
│    │        │        │對、裝溜冰鞋袋、│。            │  MP3各1只均為其所│
│    │        │        │手提袋及MP3用之 │              │  有等語（警卷第18│
│    │        │        │喇叭1對等物）。 │              │  頁正反面）。    │
│    │        │        │                │              │(2)贓物認領保管單1 │
│    │        │        │                │              │  紙（警卷第33頁）│
│    │        │        │                │              │  。              │
│    │        │        │                │              │(3)搜索扣押筆錄、扣│
│    │        │        │                │              │  押物品目錄表各1 │
│    │        │        │                │              │  張（警卷第2至3頁│
│    │        │        │                │              │  ）。            │
│    │        │        │                │              │(4)搜索現場及扣押物│
│    │        │        │                │              │  品照片4張（警卷 │
│    │        │        │                │              │  第34至35頁、第37│
│    │        │        │                │              │  頁）。          │
└──┴────┴────┴────────┴───────┴─────────┘
附錄本件論罪科刑法條：
中華民國刑法第320條第1項
（普通竊盜罪）
意圖為自己或第三人不法之所有，而竊取他人之動產者，為竊盜
罪，處 5 年以下有期徒刑、拘役或 5 百元以下罰金。


司法院資訊處製作；財團法人民間司法改革基金會備份。
